臺灣高等法院刑事判決
110年度上訴字第900號
上  訴  人  
即  被  告  王維廷


指定辯護人  本院公設辯護人王永炫
上列上訴人即被告因違反毒品危害防制條例案件，不服臺灣桃園
地方法院109年度訴字第528號，中華民國109年8月19日第一審判
決（起訴案號：臺灣桃園地方檢察署109年度偵字第9550、14259
號），提起上訴，本院判決如下：
    主      文
上訴駁回。               
    事實及理由
一、經本院審理結果，認第一審以上訴人即被告王維廷㈠如原判
    決附表編號1所示犯行，係犯修正前毒品危害防制條例第4條
    第2項之販賣第二級毒品罪，依修正前毒品危害防制條例第1
    7條第2項、毒品危害防制條例第17條第1項之規定遞減輕其
    刑後，判處有期徒刑1年4月，並諭知扣案之OPPO手機1支沒
    收、未扣案之犯罪所得新臺幣（下同）1千元予以沒收及追
    徵；㈡如原判決附表編號2、3所示犯行，均係犯修正前毒品
    危害防制條例第4條第6項、第2項之販賣第二級毒品未遂罪
    ，各依刑法第25條第2項、修正前毒品危害防制條例第17條
    第2項、毒品危害防制條例第17條第1項等規定遞減輕其刑後
    ，各判處有期徒刑8月、9月，並均諭知扣案之OPPO手機1支
    沒收，應執行有期徒刑2年，其認事用法、量刑及沒收之諭
    知均無不當，應予維持，並引用第一審判決書記載之事實、
    證據及理由（如附件）。查被告行為後，毒品危害防制條例
    雖於109年1月15日總統華總一義字第10900004091號令修正
    公布，於109年7月15日生效，修正前毒品危害防制條例第17
    條第2項原規定：「犯第4條至第8條之罪於偵查及審判中均
    自白者，減輕其刑」，修正後則規定：「犯第4條至第8條之
    罪於偵查及歷次審判中均自白者，減輕其刑」，修正後增加
    須於「歷次」審判中均自白，始得依該條項減輕之要件，經
    新舊法比較結果，新法並未較有利於被告，依刑法第2條第1
    項前段規定，自應適用行為時即修正前毒品危害防制條例第
    17條第2項之規定。從而，原判決雖漏未比較修正前後毒品
    危害防制條例第17條第2項之規定，而適用行為時法，然因
    結果並無不同，對判決不生影響，並不構成撤銷之原因（最
    高法院96年度台上字第270號判決意旨參照），附此敘明。
二、被告上訴意旨略以：我因交友不慎，以致犯下本件犯行，我
    已知錯，但因罹患免疫方面重大疾病，請給我改過自新的機
    會，從輕量刑云云。公設辯護人則為被告辯護以：請審酌被
    告犯後態度良好，供出上游黃琬貞因而查獲，其犯罪情節尚
    屬輕微，且染有重大疾病之身體狀況，確有值得憫恕之情，
    請依刑法第59條酌減其刑，並依刑法第74條之規定諭知緩刑
    ，以啟自新等語。
三、本院查：
  ㈠原審判決依憑被告之自白、證人陳泓傑之證述、臺東分局偵
    查隊偵辦毒品LINE對話紀錄相片12張、中華郵政股份有限公
    司108年12月12日儲字第0000000000號函及所附帳戶基本資
    料及歷史交易清單、與「沈默是金」LINE截圖照片2張、新
    北市政府警察局刑事警察大隊偵查隊偵辦毒品案LINE對話紀
    錄相片6張及扣案之OPPO手機1支等證據，認定被告如原判決
    附表編號1販賣第二級毒品罪（1罪）、如原判決附表編號2
    、3販賣第二級毒品未遂罪（共2罪）等犯行，已詳敘所憑之
    證據與認定之理由，並無任何憑空推論之情事，亦與經驗法
    則、論理法則無違。
  ㈡公設辯護人雖於本院審理時為被告辯護以：因黃琬貞欠被告
    錢不還，以半脅迫被告的方式，要求被告販賣毒品，再將販
    毒所得的錢還給被告，被告才以幫助之犯意幫助黃琬貞販賣
    毒品，沒有販賣的意思云云（見本院卷第90頁）。然刑法關
    於正犯、幫助犯（從犯）之區別，係以其主觀之犯意及客觀
    之犯行為標準，以自己犯罪之意思而參與犯罪，無論其所參
    與者是否係犯罪構成要件之行為，皆為正犯，其以幫助他人
    犯罪之意思而參與犯罪，其所參與者，如係犯罪構成要件之
    行為，亦為正犯，只有以幫助他人犯罪之意思而參與犯罪，
    且其所參與者又為犯罪構成要件以外之行為，方成立幫助犯
    。查被告如原判決附表編號1至3所示犯行，均係其與購毒者
    陳泓傑聯繫購毒事宜後，由其出面交付毒品予陳泓傑，並由
    其提供帳戶供陳泓傑匯入購毒款項等情，為被告所是認（見
    本院卷第89頁），並有上述各項補強證據在卷可稽。是被告
    所參與者，均係販賣第二級毒品罪之構成要件行為，核屬正
    犯無訛，且被告對於本案販賣第二級毒品、販賣第二級毒品
    未遂等犯行均坦承不諱，已如前述。故公設辯護人上開辯解
    ，容有誤會，不足採信。
  ㈢刑法第59條規定之酌量減輕其刑，必須犯罪另有特殊之原因
    與環境，在客觀上足以引起一般同情，認為即使予以宣告法
    定最低度刑，猶嫌過重者，始有其適用。此所謂法定最低度
    刑，固包括法定最低本刑；惟遇有其他法定減輕之事由者，
    則應係指適用其他法定減輕事由減輕後之最低度刑而言。倘
    被告別有其他法定減輕事由者，應先適用法定減輕事由減輕
    其刑後，猶認其犯罪之情狀顯可憫恕，即使科以該減輕後之
    最低度刑仍嫌過重者，始得適用刑法第59條規定酌量減輕其
    刑。而此項犯罪情狀是否顯可憫恕而酌量減輕其刑之認定，
    亦屬法院得依職權自由裁量之事項。查被告所犯販賣第二級
    毒品罪及販賣第二級毒品未遂罪，共3罪，分別依刑法第25
    條第2項、修正前毒品危害防制條例第17條第2項及毒品危害
    防制條例第17條第1項等規定遞減輕其刑（詳如原判決理由
    欄貳二㈣所載），要無情輕法重之憾；況毒品於國內流通之
    泛濫，對社會危害之深且廣，此乃一般普遍大眾皆所週知，
    苟於法定刑度之外，動輒適用刑法第59條規定減輕其刑，亦
    不符禁絕毒品來源，使國民遠離毒害之刑事政策，參酌被告
    如原判決附表編號1、3所示、分別販賣及著手販賣之第二級
    毒品甲基安非他命重量均高達35公克，故被告如原判決附表
    編號1所犯販賣第二級毒品罪、如原判決附表編號2、3所犯
    販賣第二級毒品未遂罪之犯罪情狀及對社會風氣及治安之危
    害程度均非輕微，並無客觀上顯可憫恕之處，均無依刑法第
    59條酌減其刑之餘地。
  ㈣刑事審判旨在實現刑罰權之分配的正義，故法院對有罪被告
    之科刑，應符合罪刑相當之原則，使輕重得宜，罰當其罪，
    以契合社會之法律感情，此所以刑法第57條明定科刑時應審
    酌一切情狀，尤應注意該條所列10款事項以為科刑輕重之標
    準，俾使法院就個案之量刑，能斟酌至當。而量刑輕重係屬
    事實審法院得依職權自由裁量之事項，苟已斟酌刑法第57條
    各款所列情狀而未逾越法定刑度，不得遽指為違法（最高法
    院72年台上字第6696號判例參照）。查原判決關於科刑之部
    分，已依刑法第57條各款所列情狀加以審酌，並考量被告上
    訴意旨所指－其犯後坦承犯行及染有重大疾病之身體狀況等
    節（見原判決理由欄貳二㈤所載），於法定刑度之內，予以
    量定，客觀上並無明顯濫用自由裁量權限或失之過重之情形
    ，核無違法或不當。
  ㈤公設辯護人雖為被告主張予以緩刑之宣告。惟按，受2年以下
    有期徒刑、拘役或罰金之宣告，而未曾因故意犯罪受有期徒
    刑以上刑之宣告者，或前因故意犯罪受有期徒刑以上刑之宣
    告，執行完畢或赦免後，5年以內未曾因故意犯罪受有期徒
    刑以上刑之宣告者，認以暫不執行為適當者，得宣告2年以
    上5年以下之緩刑，其期間自裁判確定之日起算，此為刑法
    第74條第1項定有明文。查被告於110年間，因施用第二級毒
    品案件，經臺灣桃園地方法院於110年2月26日，以110年度
    審簡字第12號判決判處有期徒刑3月，嗣於110年4月27日確
    定，有本院被告前案紀錄表及本院公務電話紀錄各1份在卷
    可稽。故被告於本案判決前既曾因故意犯罪受有期徒刑以上
    刑之宣告，核與刑法第74條第1項之規定不符，即無從為緩
    刑之宣告。
  ㈥從而，被告提起本件上訴，僅係就原審之量刑反覆爭執，並
    未再有其他舉證為憑，為無理由，應予駁回。
據上論斷，應依刑事訴訟法第373條、第368條，判決如主文。
本案經檢察官曾柏涵提起公訴，被告提起上訴，檢察官許仲瑩到
庭執行職務。
中　　華　　民　　國　　110 　年　　5 　　月　　6 　　日
                  刑事第四庭    審判長法　官  陳筱珮
                                      法　官  羅郁婷
                                      法　官  林怡秀
以上正本證明與原本無異。
如不服本判決，應於收受送達後20日內向本院提出上訴書狀，其
未敘述上訴之理由者並得於提起上訴後20日內向本院補提理由書
（均須按他造當事人之人數附繕本）「切勿逕送上級法院」。
                                      書記官  陳語嫣
中　　華　　民　　國　　110 　年　　5 　　月　　6 　　日
附錄本案論罪科刑法條全文：
修正前毒品危害防制條例第4條
製造、運輸、販賣第一級毒品者，處死刑或無期徒刑；處無期徒
刑者，得併科新臺幣二千萬元以下罰金。
製造、運輸、販賣第二級毒品者，處無期徒刑或七年以上有期徒
刑，得併科新臺幣一千萬元以下罰金。
製造、運輸、販賣第三級毒品者，處七年以上有期徒刑，得併科
新臺幣七百萬元以下罰金。
製造、運輸、販賣第四級毒品者，處五年以上十二年以下有期徒
刑，得併科新臺幣三百萬元以下罰金。
製造、運輸、販賣專供製造或施用毒品之器具者，處一年以上七
年以下有期徒刑，得併科新臺幣一百萬元以下罰金。
前五項之未遂犯罰之。
附件：
臺灣桃園地方法院刑事判決
                                      109年度訴字第528號
公　訴　人　臺灣桃園地方檢察署檢察官
被　　　告　王維廷　
指定辯護人　本院公設辯護人陳瑞明
上列被告因毒品危害防制條例案件，經檢察官提起公訴（109 年
度偵字第9550號、109 年度偵字第14259 號），本院判決如下：
      主  文
王維廷犯如附表所示之罪，各處如附表「主文」欄所示之刑及沒
收。應執行有期徒刑貳年。沒收部分併執行之。
      事  實
王維廷明知甲基安非他命為毒品危害防制條例第2 條第2 項第2
款所管制之第二級毒品，依法不得販賣，竟與黃琬貞（已歿）共
同基於販賣第二級毒品以牟利之犯意聯絡，分別於附表所示之時
間、地點，以附表所示手法販賣甲基安非他命與附表所示之購毒
者。嗣為警於民國109 年3 月17日逮捕王維廷，經王維廷同意在
桃園市○○區○○路0 段00巷00號4 樓C2室扣得王維廷聯絡販毒
所用之OPPO手機1 支。
      理  由
壹、證據能力：
    按被告以外之人於審判外之言詞或書面陳述，除法律有規定
    者外，不得作為證據；又被告以外之人於審判外之陳述，經
    當事人於審判程序同意作為證據，法院審酌該言詞陳述或書
    面陳述作成時之情況，認為適當者，亦得為證據；當事人、
    代理人或辯護人於法院調查證據時，知有第159 條第1 項不
    得為證據之情形，而未於言詞辯論終結前聲明異議者，視為
    有前項之同意，刑事訴訟法第159 條第1 項、第159 條之5
    分別定有明文。經查，本判決下列所引用被告以外之人於審
    判外之陳述，檢察官及被告王維廷、辯護人於本院準備程序
    時對於其證據能力均不爭執（見本院卷第54頁），且迄於言
    詞辯論終結前亦未聲明異議，本院審酌上開證據資料作成時
    之情況，尚無違法不當及證明力明顯過低之瑕疵，而認為以
    之作為證據應屬適當，依刑事訴訟法第159 條之5 規定，應
    認前揭證據資料均有證據能力。至於本判決其餘所依憑認定
    被告犯罪事實之各項非供述證據，本院亦查無有何違反法定
    程序取得之情形，依刑事訴訟法第158 條之4 規定反面解釋
    ，均具有證據能力。
貳、實體方面：
一、事實認定之理由及依據：
（一）訊據被告就上揭事實欄所示販賣二級毒品之犯行均坦承不
      諱，並有如附表所示證據欄內證據可資佐證，且有扣案被
      告所有之OPPO手機1 支足憑，足認被告之任意性自白與事
      實相符，堪以採信。
（二）按一般民眾普遍認知毒品之非法交易，向為政府嚴加查緝
      之對象，且販賣毒品罪又係重罪，衡諸常情，倘非有利可
      圖，絕無平白甘冒被查獲之高度風險，與他人從事毒品交
      易之理，從而，舉凡係有償交易，除足反證其確另基於某
      種非圖利本意之關係外，通常尚難因無法查悉其買進、賣
      出之差價，而諉無營利之意思，或阻卻販賣犯行之追訴；
      再者，販賣毒品係違法行為，非可公然為之，亦無公定價
      格，且容易分裝、增減份量，而買賣之價格，可能隨時依
      交易雙方關係之深淺、購毒者之資力、需求量及對行情之
      認知、毒品來源是否充裕、查緝是否嚴謹、風險大小等情
      形，而異其標準，非可一概而論，從而販賣之利得，除販
      賣之價量俱臻明確外，委難察得實情，然販賣者從價差或
      量差中牟利之方式雖異，其意圖營利之販賣行為則無二致
      。是縱未確切查得販賣賺取之實際差價，但除別有事證，
      足認係按同一價格轉讓，確未牟利之情形外，尚難執此認
      非法販賣之事證有所不足，致知過坦承者難辭重典，飾詞
      否認者反得逞僥倖，而失情理之平。本案雖乏確據證明黃
      琬貞購入甲基安非他命之實際價格及數量，致無從比較被
      告前揭共同販賣甲基安非他命之價差確切為何，惟衡諸甲
      基安非他命毒品不僅價昂，且取得不易，倘非有利可圖，
      應無甘冒重典，將購入毒品以原價或低於購入價格交易之
      理，是依上開事證，堪認被告與黃琬貞係基於營利意圖，
      分別販賣甲基安非他命與購毒者，要無疑義。
（三）綜上所述，本案事證明確，被告上開犯行均堪認定，應依
      法論科。
二、論罪科刑：
（一）被告前揭行為後，毒品危害防制條例第4 條第2 項於109
      年1 月15日修正公布施行，並自同年7 月15日起生效。修
      正前毒品危害防制條例第4 條第2 項規定：「製造、運輸
      、販賣第二級毒品者，處無期徒刑或七年以上有期徒刑，
      得併科新臺幣一千萬元以下罰金。」；而修正後毒品危害
      防制條例第4 條第2 項規定為：「製造、運輸、販賣第二
      級毒品者，處無期徒刑或十年以上有期徒刑，得併科新臺
      幣一千五百萬元以下罰金。」。是經比較新舊法之規定後
      ，可知修正後毒品危害防制條例第4 條第2 項並無有利於
      被告之情形，是經新舊法比較結果，被告所犯前揭販毒行
      為應適用行為時法即修正前毒品危害防制條例第4 條第2
      項之規定。是核被告就附表編號1 所為，係犯修正前毒品
      危害防制條例第4 條第2 項之販賣第二級毒品罪。
（二）按行為人如原即有販賣毒品營利之犯意，雖因經警設計誘
      捕（俗稱釣魚），致實際上不能完成毒品交易，然因其原
      即具有販賣毒品之意思，客觀上又已著手於販賣行為，仍
      應論以販賣毒品未遂罪（最高法院102 年度台上字第3427
      號判決意旨參照）。經查，證人陳泓傑就附表編號2 所示
      之購毒行為，僅係要確認被告是否確實仍從事販賣毒品之
      行為，以便將來與員警配合追查上游，並無確實要向被告
      購毒之真意，有證人陳泓傑偵查時之證述可佐（見109 偵
      9950號卷第192 頁背面至193 頁）。又證人陳泓傑如附表
      編號3 所示之購毒行為，業已與員警配合而與被告及黃琬
      貞相約當面交易毒品，自始亦不具購毒真意，亦有證人陳
      泓傑偵查中之證述足憑（見109 偵9950號卷第209 頁）。
      是核被告就附表編號2 、3 所為，均係違反修正前毒品危
      害防制條例第4 條第6 項、第2 項之販賣第二級毒品未遂
      罪。
（三）被告與黃琬貞就上開3 次販賣第二級毒品之犯行，均有犯
      意聯絡及行為分擔，為共同正犯。被告上開3 次販毒犯行
      ，俱屬犯意各別，行為互殊，應予分論併罰。
（四）刑之減輕：
   1、被告就附表編號2 、3 所為已著手販賣毒品之行為而未遂
      ，應依刑法第25條第2 項規定，減輕其刑。
   2、又按犯第4 條至第8 條之罪於偵查及審判中均自白者，減
      輕其刑，毒品危害防制條例第17條第2 項定有明文。查被
      告於偵查及本院審理時，均就其上開3 次販賣第二級毒品
      之犯行自白犯罪，業如前述，應依毒品危害防制條例第17
      條第2 項規定，減輕其刑，並就附表編號2 、3 所示販賣
      第二級毒品未遂罪部分依刑法第70條遞減之。
   3、再按毒品危害防制條例第17條第1 項規定為：「犯第4 條
      至第8 條、第10條或第11條之罪，供出毒品來源，因而查
      獲其他正犯或共犯者，減輕或免除其刑」。其立法旨意在
      於鼓勵被告具體提供其毒品上游，擴大追查毒品來源，俾
      有效斷絕毒品之供給，以杜絕毒品泛濫，祇須被告願意供
      出毒品來源之上手，因而查獲其他正犯或共犯者，即可獲
      邀減輕或免除其刑之寬典。所謂「供出毒品來源，因而查
      獲」，係指被告詳實供出毒品來源之具體事證，因而使有
      偵查（或調查）犯罪職權之公務員知悉而對之發動偵查（
      或調查），並因而查獲者而言。而其中所言「查獲」，係
      指各該犯罪者供出其毒品來源者之具體人別資料，例如：
      姓名、年籍、住居所或其他足資辨別之特徵，使偵查犯罪
      之公務員因而對之發動偵查，並查得該毒品來源者之犯罪
      而言（最高法院99年度台非字第293 號判決意旨參照）。
      經查，本案係購毒者陳泓傑與員警配合邀約被告當面交易
      毒品，被告與陳泓傑間之LINE對話紀錄雖然有提及「小貞
      」（見109 偵9950號卷第58頁），使檢警知悉毒品提供者
      為「小貞」，惟本件發動拘捕前，檢警並未掌握「小貞」
      之年籍資料，係因被告當場指認「小貞」即為黃琬貞，因
      而查獲其上游黃琬貞，新北市政府警察局刑事警察大隊並
      將黃琬貞移送桃園地方檢察署偵辦等情，有職務報告、本
      院公務電話紀錄在卷可佐（見本院卷第115 、117 頁）。
      黃琬貞雖於109 年4 月15日死亡，經該署以109 年度偵字
      第9550號為不起訴處分，仍應認被告有供出毒品來源係黃
      琬貞，並有因而查獲之情，被告自得依毒品危害防制條例
      第17條第1 項規定，就上開3 次犯行均再遞次減輕其刑，
      並依刑法第66條但書規定減輕得減至3 分之2 。
   4、辯護人固另主張被告販毒次數非多、金額非鉅，情節輕微
      ，請求依刑法第59條減輕其刑云云。惟刑法第59條之酌量
      減輕其刑，必須犯罪另有特殊之原因與環境等等，在客觀
      上足以引起一般同情，認為即予宣告法定最低度刑期猶嫌
      過重者，始有其適用。查被告明知甲基安非他命為毒品危
      害防制條例列管之第二級毒品，危害人體及國民健康非淺
      ，竟仍加以販賣，促成毒品於社會上流通，已對他人生命
      身體健康及社會治安均構成危害，難認被告所為客觀上有
      何足以引起一般同情之處，如予宣告法定最低度刑期有仍
      嫌過重之處，自無適用刑法第59條規定減輕其刑之餘地，
      併此指明。
（五）爰以行為人之責任為基礎，審酌被告正值青年，無視於我
      國政府禁絕毒害之堅定立場，僅圖一己私利，明知毒品具
      有成癮性、濫用性，對社會深具危害，仍欲販賣第二級毒
      品與他人牟利，將造成毒品之流通及助長泛濫，亦戕害國
      民身心健康，對社會治安產生危害，所為應予以非難；惟
      念被告偵查、審理時始終坦承犯行之犯後態度，堪認已有
      悔悟，復兼衡被告犯罪之動機、目的、手段、販賣毒品之
      數量、自述高中肄業之智識程度、勉持之家庭經濟狀況（
      見109 偵14259 號卷第11頁）、染有重大疾病之身體狀況
      （見本院109 偵聲196 號卷第19頁）等一切情狀，分別量
      處如附表主文欄所示之刑，並定其應執行之刑，以資懲儆
      。
（六）沒收：
   1、扣案之OPPO手機1 支，係供用以聯繫本件販毒犯行所用之
      物，業經被告供述在卷（見見109 偵14259 號卷第13頁）
      ，應依毒品危害防制條例第19條第1 項之規定，宣告沒收
      。
   2、附表編號1 所示未扣案之新臺幣（下同）1000元車馬費為
      被告之犯罪所得，爰依刑法第38條之1 第1 項前段、第3
      項規定宣告沒收，於全部或一部不能沒收或不宜執行沒收
      時，追徵其價額。
   3、附表編號1 、2 所示被告與黃琬貞共同販毒所得共計6 萬
      元款項，被告供稱均係毒品提供者黃琬貞所取得，亦無其
      他證據證明被告除上開1000元車馬費外獲有其他犯罪所得
      ，爰不予宣告沒收。
   4、至其餘扣案物查無證據足認與被告本件販賣毒品有何關連
      ，爰不予宣告沒收。
   5、又宣告多數沒收者，併執行之，刑法第40條之2 第1 項定
      有明文，此乃因沒收新制已將沒收列為專章，具有獨立之
      法律效果，故宣告多數沒收情形，並非數罪併罰，爰將修
      正前刑法第51條第9 款配合刪除，並增訂上開規定。本件
      被告所犯上開各罪，經宣告多數沒收，依法均應併執行之
      ，附此敘明。
據上論斷，應依刑事訴訟法第299 條第1 項前段，判決如主文。
本案經檢察官曾柏涵提起公訴，檢察官簡志祥到庭執行職務。
中    華    民    國   109    年    8     月    19    日
                  刑事第十三庭  審判長法  官  呂如琦
                                      法  官  許自瑋
                                      法  官  何宗霖
以上正本證明與原本無異。
如不服本判決應於收受判決後20日內向本院提出上訴書狀，並應
敘述具體理由。其未敘述上訴理由者，應於上訴期間屆滿後20日
內向本院補提理由書(均須按他造當事人之人數附繕本)「切勿逕
送上級法院」。
                                      書記官　施懿珊
中　　華　　民　　國　 109　　年　　8 　　月　　20　　日
附表：
編號 時間/地點/手法 購毒者 毒品種類及數量 價金 證據 主文 1 王維廷於108 年6 月5 日先以LINE通訊軟體與陳泓傑約定，以5 萬2,000 元之價格，販賣公35克之甲基安非他命與陳泓傑，陳泓傑依約匯款5 萬3,000 元（1,000 元為跑路費）至王維廷指定之李宥賢名下郵局帳戶（帳號000-0000000-0000 000 號）後，王維廷隨即於108年6 月6 日，以快遞將自黃琬貞處取得之35公克甲基安非他命寄送至陳泓傑位於臺東之住處（住址詳卷）而完成交易。 陳泓傑 甲基安非他命35公克 53,000元（其中1,000元為王維廷之跑路費） 臺東分局偵查隊偵辦毒品LINE對話紀錄相片12張（見109偵95501號卷第21-23頁）中華郵政股份有限公司108年12月12日儲字第0000000000號函及所附帳戶基本資料及歷史交易清單（見109偵9550號卷第27-35頁）證人陳泓傑警詢、偵訊之供述（見109偵14259號卷第68-69頁、109偵9550號卷第191頁、第55頁）被告王維廷警詢、偵訊、訊問之自白（見109偵9550號卷第217頁、第278頁、第291-292頁、本院卷第13-14頁） 王維廷共同犯販賣第二級毒品罪，處有期徒刑壹年肆月。扣案之OPPO手機壹支沒收。未扣案之犯罪所得新臺幣壹仟元沒收，於全部或一部不能沒收或不宜執行沒收時，追徵其價額。 2 王維廷於108 年11月某日，先以LINE通訊軟體與陳泓傑相約以8,000 元販賣5公克甲基安非他命與陳泓傑，而陳泓傑依約匯款8,000 元至王維廷指定之邱姓友人星展銀行帳戶後，王維廷即將自黃琬貞處取得之5 公克甲基安非他命寄送至位於臺東之全家便利商店○○○店，惟因陳泓傑未取貨而未遂。 陳泓傑 甲基安非他命5 公克 8,000元 與「沈默是金」LINE截圖照片2張（109偵9550號卷第199-201頁）證人陳泓傑偵訊之供述（見109偵9550號卷第192頁、第211頁）被告王維廷偵訊、訊問之自白（見109 偵9550號卷第219 、第291 頁、本院卷第13-14 頁） 王維廷共同犯販賣第二級毒品未遂罪，處有期徒刑捌月。扣案之OPPO手機壹支沒收。 3 王維廷於109 年2 月13日先以LINE通訊軟體，以17.5公克甲基安非他命3 萬2,000 元之價格，向陳泓傑兜售甲基安非他命，2 人隨即透過電話約定王維廷以5 萬3,000 元之對價，販賣35公克甲基安非他命與陳泓傑，王維廷並向黃琬貞聯繫陳泓傑欲購買甲基安非他命之事宜。嗣王維廷與陳泓傑於109 年3 月16日以LINE通訊軟體約定於109 年3 月17日下午2 、3 時見面後，王維廷再度向黃琬貞聯繫甲基安非他命之貨源，並依黃琬貞之指示，於109 年3 月17日上午11時20分許以LINE通訊軟體告知陳泓傑在位於桃園市○○區○○路0段與○○街口之OK便利商店見面後再洽談交易。嗣於109 年3 月17日下午2 時30分許，王維廷與陳泓傑在上開OK便利商店見面後，王維廷即遭員警持拘票拘捕而販賣未遂。 陳泓傑 甲基安非他命35公克 53,000元 新北市政府警察局刑事警察大隊偵查隊偵辦毒品案LINE對話紀錄相片6張（見109偵9550第25-26頁）證人陳泓傑警詢、偵訊之供述（見109偵9550號卷第203-204頁、第53-54頁、第207-209頁）被告王維廷警詢、偵訊、訊問之自白（見109偵9550號卷第16頁、第221-222頁、第278頁、第290頁、第292-295頁、本院卷第13-14頁） 王維廷共同犯販賣第二級毒品未遂罪，處有期徒刑玖月。扣案之OPPO手機壹支沒收。